臺灣新竹地方法院民事小額判決
111年度竹北原小字第5號
原      告  陳弘軒  
被      告  賴孟森  
上列被告因過失傷害案件，經原告提起損害賠償之附帶民事訴訟
（110年度竹北原交簡附民字第1號），經本院刑事庭裁定移送前
來，本院於民國111年4月19日辯論終結，判決如下：
    主  文
被告應給付原告新臺幣壹萬伍仟玖佰零壹元，及自民國一一一年
三月七日起至清償日止，按年息百分之五計算之利息。
原告其餘之訴駁回。
本判決第一項得假執行。
原告其餘假執行之聲請駁回。
    事實及理由
壹、程序方面：
    被告經合法通知，未於言詞辯論期日到場，核無民事訴訟法
    第386條各款所列情形，應依原告之聲請，由其一造辯論而
    為判決。
貳、實體方面：
一、原告起訴主張：被告未考領普通重型機車駕駛執照，於民國
    (下同)109年6月15日15時14分許，騎乘車牌號碼000-000號
    重型機車，沿新竹縣竹北市中華路由北往南方向行駛外側車
    道，行經中華路與鳳岡路交岔路口，本應注意車前狀況，並
    與前車保持隨時可煞停之距離，以便隨時採取必要之安全措
    施，而依當時情形，並無不能注意之情事，竟疏未注意及此
    ，未充分注意車前狀況及與前車保持安全距離，見路口行車
    管制號誌轉換為黃燈，仍貿然直行通過路口。適有原告騎乘
    車牌號碼000-0000號重型機車，沿同向行駛於被告機車前方
    ，見上開交岔路口行車管制號誌轉換為黃燈，而煞車減速至
    路口停止現前停等紅燈，遭被告騎乘上開重型機車自後方撞
    擊(下稱系爭事故)，致原告人車倒地，因而受有右手挫傷、
    右下肢挫傷、左足踝挫傷、左膝扭傷及頸部扭傷等傷害(下
    稱系爭傷害)，並受有不能工作損失新臺幣(下同)18,000元
    、精神賠償20,000元之損失，為此，爰依侵權行為之法律關
    係提起本件訴訟，並聲明：被告應給付原告30,000元，及自
    刑事附帶民事起訴狀送達被告之翌日起至清償日止，按年息
    百分之5計算之利息；請准供擔保宣告假執行。
二、被告未於言詞辯論期日到場，亦未提出準備書狀作何聲明或
    陳述。
三、本院之判斷：
(一)原告主張被告無照駕駛重型機車，於前揭時、地，因未保持
    安全車距，自後方追撞欲停等紅燈之原告，致原告受有系爭
    傷害等情，業據提出臺灣新竹地方檢察署檢察官聲請簡易判
    決處刑書為證（見附民卷第9至10頁）。且被告前開過失傷
    害犯行，業經本院刑事庭以110年度竹北原交簡字第27號判
    決被告犯過失致人受傷罪，處有期徒刑貳月，如易科罰金，
    以新臺幣壹仟元折算1日確定，有該案刑事判決附卷可查（
    見本院卷第13至16頁）。而被告已於相當時期受合法通知，
    於言詞辯論期日未到場，亦未提出準備書狀予以爭執，是依
    民事訴訟法第280 條第3 項準用第1 項規定，應認被告就原
    告主張之事實視同自認，本院依上開法律適用及證據調查之
    結果，認原告所主張之事實為真。
(二)按因故意或過失，不法侵害他人之權利者，負損害賠償責任
    ；又不法侵害他人之身體或健康者，對於被害人因此喪失或
    減少勞動能力或增加生活上之需要時，應負損害賠償責任；
    另不法侵害他人之身體或健康者，被害人雖非財產上之損害
    ，亦得請求賠償相當之金額，民法第184條第1項前段、第19
    3條第1項、第195條第1項前段分別定有明文。又按汽車、機
    車或其他非依軌道行駛之動力車輛，在使用中加損害於他人
    者，駕駛人應賠償因此所生之損害，此觀民法第191條之1前
    段規定意旨亦明。查被告就本件事故之發生既有過失，而應
    負侵權行為損害賠償責任，已於前述，依據前開規定請求被
    告賠償下列所受之損害，自屬有據。茲就原告請求之各項金
    額審核如下：
 1、不能工作之損失5,901元：
　　原告主張因系爭車禍受有前揭傷害而休養6日，另與被告調
    解三次，以月薪計算每日工資約2,000元，計不能工作9日，
    共損失18,000元等語，業據提出原告任職之矽格股份有限公
    司聘任同意書為證(見本院卷第111頁)。經查，被告所受傷
    勢，依中國醫藥大學新竹附設醫院診斷證明書醫囑欄所載：
    「病患於109年6月15日15時43分入院急診，經處置後，於10
    9年6月15日16時40分出院，出院後宜休養，並建議於門診追
    蹤診療」，此有該院診斷證明書附於刑事卷宗可參(見偵字
    卷第10頁)，則原告主張因傷需休養等節，自堪可採。而原
    告所受之右手挫傷、右下肢挫傷、左足踝挫傷、左膝扭傷及
    頸部扭傷等傷害，本院審酌以3日為必要休養期間，又依原
    告所提之上開聘任同意書記載，原告每月薪資為59,000元，
    核算每日工資為1,967元(計算式：59,000÷30=1,967，元以
    下四捨五入)，則原告據此請求不能工作損失應為5,901元(
    計算式：1,967×3＝5,901)。另原告固主張因調解開庭受有3
    日薪資損失云云，然原告為解決糾紛，而請假出庭或調解，
    屬原告為主張自身權利所為之選擇，縱因此支出一定之勞費
    ，仍非回復損害所生之必要費用，亦難認與被告本件侵權行
    為間有何相當因果關係，故原告請求被告賠償3日工作損失6
    ,000元，即非有據。從而，原告請求不能工作損失之金額為
    5,901元，逾此部分之請求，即屬無據。 
 2、精神慰撫金10,000元：
　　按不法侵害他人之身體、健康、名譽、自由、信用、隱私、
    貞操，或不法侵害其他人格法益而情節重大者，被害人雖非
    財產上之損害，亦得請求賠償相當之金額，民法第195 條第
    1 項定有明文。又法院對於慰撫金之量定，應斟酌雙方之身
    分、資力與加害程度，及其他各種情形核定相當之數額（最
    高法院51年台上字第223 號判例意旨參照）。查原告因系爭
    事故受有系爭傷害，可認原告自受有相當之精神及身心上之
    痛苦，其據以請求精神慰撫金，自屬有據。本院斟酌原告大
    學畢業，月薪約6萬，109年度之所得為653,264元，名下有
    財產約442萬元；被告高中肄業，109 年度所得122元，名下
    無財產，有兩造陳明在卷及本院依職權調閱稅務電子閘門財
    產所得調件明細表附卷可稽（見本院卷第45頁、47至62頁；
    偵字卷第19頁），爰審酌原告所受精神痛楚程度、兩造之社
    會地位、經濟狀況等一切情狀，認原告請求被告賠償之精神
    慰撫金20,000元尚嫌過高，應以10,000元為適當，逾此範圍
    之請求，不應准許。
 3、據上，原告所受之損害合計15,901元（計算式：不能工作之
    損失5,901元+慰撫金10,000元＝15,901）。
(三)末按給付無確定期限者，債務人於債權人得請求給付時，經
    其催告而未為給付，自受催告時起，負遲延責任；其經債權
    人起訴而送達訴狀，或依督促程序送達支付命令，或為其他
    相類之行為者，與催告有同一之效力。又應付利息之債務，
    其利率未經約定，亦無法律可據者，週年利率為百分之5 ，
    民法第229 條第2 項、第203 條分別定有明文。準此，原告
    請求自刑事附帶民事起訴狀繕本送達被告之翌日即111 年3
    月7日起至清償日止(見本院卷第31頁)，按年息百分之5 計
    算之利息，於法並無不合，應予准許。
四、綜上所述，本件原告本於侵權行為之法律關係，請求被告賠
    償原告15,901元，及自111年3月7日起至清償日止，按年息
    百分之5 計算之利息，為有理由，應予准許，逾此範圍之請
    求，則無理由，應予駁回。
五、本件係適用小額訴訟事件為被告部分敗訴之判決，該部分爰
    依職權宣告得假執行；原告雖聲明請准宣告假執行，但此僅
    在促請注意，本院毋庸另為准駁之諭知。原告敗訴部分，假
    執行之聲請無所附麗，應予駁回。
六、另本件係原告提起刑事附帶民事訴訟，經刑事庭合議裁定移
    送本院民事庭事件，免納裁判費，本件訴訟中亦未生其他訴
    訟費用，故無訴訟費用額確定及諭知負擔，併此敘明。
七、據上論結，原告之訴為一部有理由、一部無理由，依民事訴
    訟法第436條之23、第436條第2項、第436條之20、第385條
    第1項前段，判決如主文。　　 　　 
中　　華　　民　　國　　111 　年　　5 　　月　　 3　　日
                      竹北簡易庭法　官　楊明箴
以上正本係照原本作成。
如對本判決上訴，須於判決送達後20日內向本院提出上訴狀。如
委任律師提起上訴者，應一併繳納上訴審裁判費。
中　　華　　民　　國　　111 　年　　5 　　月　　4 　　日
                                書記官　劉亭筠